臺灣高雄地方法院民事裁定
111年度鳳簡字第532號
原      告  孫慈櫻  

            張永錠  

上列原告因與被告李長榮化學工業股份有限公司間請求侵權行為
損害賠償事件，提起刑事附帶民事訴訟，經本院刑事庭裁定移送
前來（111年度審交附民字第188號），本院裁定如下：
      主  文
原告孫慈櫻應於收受本裁定正本柒日內，補繳裁判費新臺幣壹拾
伍萬玖仟柒佰伍拾貳元，如逾期未補正，即駁回原告孫慈櫻之訴
。
原告張永錠應於收受本裁定正本柒日內，補繳裁判費新臺幣貳萬
零捌佰元，如逾期未補正，即駁回原告張永錠之訴。
      理  由
一、按因犯罪而受損害之人，於刑事訴訟程序得附帶提起民事訴
    訟，對於被告及依民法負賠償責任之人，請求回復其損害，
    刑事訴訟法第487條第1項定有明文。上開規定附帶民事訴訟
    之對象，除刑事被告外，固兼及於依民法負賠償責任之人，
    惟附帶民事訴訟之原告所主張之共同加害人，須在刑事訴訟
    程序中經認定係共同侵權行為人，始得謂為依民法負賠償責
    任之人，否則對之提起附帶民事訴訟，即難謂為合法，最高
    法院99年度台抗字第480號民事裁定意旨可資參照。又刑事
    附帶民事訴訟，經刑事庭依刑事訴訟法第504條第1項規定裁
    定移送於同院民事庭後，民事庭如認其不符同法第487條第1
    項規定之要件時，應許原告得繳納裁判費，以補正起訴程式
    之欠缺，最高法院108年度台抗大字第953號裁定意旨亦可供
    參考。另按原告之訴有起訴不合程式或不備其他要件之情形
    者，法院應以裁定駁回之，但其情形可以補正者，審判長應
    定期間先命補正，民事訴訟法第249條第1項第6款亦有明定
    。
二、原告於本院刑事庭111年度審交易字第196號（後改分為111
    年度交簡字第1948號）過失傷害案件之刑事訴訟程序中，對
    被告李長榮化學工業股份有限公司（下稱李長榮化工公司）
    及其他共同被告提起刑事附帶民事訴訟，主張李長榮化工公
    司應與共同被告江深耀負共同侵權行為之損害賠償責任，上
    開刑事附帶民事訴訟經本院刑事庭以111年度審交附民字第1
    88號裁定移送前來。惟查，上開刑事案件僅以江深耀為刑事
    被告，並認定其對原告孫慈嬰有過失傷害之犯行，惟並未認
    定李長榮化工公司為共同侵權行為人，原告2人自不得依刑
    事附帶民事訴訟程序對李長榮化工公司起訴請求賠償。然依
    據前引最高法院民事大法庭裁定意旨，應許原告得繳納裁判
    費，以補正起訴程式之欠缺。經查，原告孫慈櫻就李長榮化
    工公司之訴之聲明，為：李長榮化工公司就新臺幣（下同）
    1678萬4400元與江深耀連帶給付原告孫慈櫻（參本院審交附
    民卷第7頁），是此部分訴訟標的金額為1678萬4400元，應
    徵第一審裁判費159752元；又原告張永錠就李長榮化工公司
    之訴之聲明，為：李長榮化工公司就200萬元與江深耀連帶
    給付原告張永錠（參同上頁），是此部分訴訟標的金額為20
    0萬元，應徵第一審裁判費20800元，茲命原告2人於收受本
    裁定正本後7日內，如數逕向本院補繳，逾期未繳納，即駁
    回原告2人對李長榮化工公司之訴。
三、依民事訴訟法第436條第2項、第249條第1項但書規定，裁定
    如主文。
中　　華　　民　　國　　111 　年　　9 　　月　　19　　日
          　　　　鳳山簡易庭  法　  官  李怡蓉
以上正本係照原本作成。
本件裁定不得抗告。
中　　華　　民　　國　　111 　年　　9 　　月　　19　　日
                              書 記 官  陳冠廷